【裁判字號】    98,訴,737
【裁判日期】    990114
【裁判案由】    妨害性自主罪
【裁判全文】
臺灣屏東地方法院刑事判決               98年度訴字第737號
公  訴  人  臺灣屏東地方法院檢察署檢察官
被      告  丙○○
選任辯護人  林祺祥律師
上列被告因妨害性自主罪案件，經檢察官提起公訴（98年度偵字
第3203號），本院判決如下：
    主  文
丙○○對於未滿十四歲之女子為猥褻之行為，處有期徒刑捌月。
又對於未滿十四歲之女子為猥褻之行為，處有期徒刑捌月。又對
於未滿十四歲之女子為猥褻之行為，處有期徒刑捌月。應執行有
期徒刑壹年陸月。
    事  實
一、丙○○明知A 童（民國90年11月生，代號為00000000A ，姓
    名、年籍及住所等資料均詳卷附之代號與真實姓名對照表）
    為未滿14歲之女子，竟基於對於未滿14歲之女子為猥褻之犯
    意，先後於：(1)98年3 月28日上午某時，在位於屏東縣林邊
    鄉永樂村某市場，趁A 童之家人忙於生意之際，騎乘腳踏車
    搭載A 童返回其所居住位於屏東縣林邊鄉○○村○○路3 巷
    10號之住處房間內，於不違反A 童意願之情形下，親吻A 童
    嘴巴並隔衣撫摸A 童胸部，而滿足其性慾之猥褻行為。(2)98
    年4 月5 日10時30分許，在上開市場，趁A 童之家人忙於生
    意之際，騎乘腳踏車搭載A 童返回其上開住處房間內，於不
    違反A 童意願之情形下，親吻A 童嘴巴並隔衣撫摸A 童胸部
    ，而滿足其性慾之猥褻行為，經乙○○發現後將A 童送回上
    開市場。(3)98年4 月5 日中午時分，丙○○返回上開市場，
    再次騎乘腳踏車搭載A 童至位於該市○○○○道一宮內，於
    不違反A 童意願之情形下，親吻A 童嘴巴並隔衣撫摸A 童胸
    部，而滿足其性慾之猥褻行為。嗣經警據報循線查知上情。
二、案經屏東縣政府警察局東港分局報請臺灣屏東地方法院檢察
    署檢察官偵查起訴。
    理  由
壹、程序部分
一、按被告丙○○雖於偵查中、本院審理時否認其於警詢時就曾
    為本件猥褻犯行之自白之真實性，惟查，被告之警詢筆錄業
    經其本人簽名於筆錄末頁，並在筆錄騎縫處按捺指印，已足
    擔保該等筆錄之真實性，且員警對被告詢問前已依刑事訴訟
    法第94條、第95條、第100 條之1 第1 項之規定，確實為人
    別訊問，告知其依法應有之權利，並全程連續錄音，於行夜
    間訊問前並已得被告之同意等情，有被告之警詢筆錄及錄音
    光碟附卷可稽，又經本院當庭勘驗被告於警詢時受詢問光碟
    ，結果：(1)詢問警員之語氣客氣平順，被告回答自然，語氣
    並無異常。(2)詢問之初，被告母親在場出聲欲替被告回答，
    後被警員制止。(3)警員詢問後在打筆錄之空檔，除有車輛通
    過或廣播車廣告，間有警察廣播之聲音，並無聽到被告哀嚎
    或是有物品相擊之聲音。(4)錄音連續，並無中斷現象。(5)製
    作筆錄過程尚有其他人在旁談話聲音。(6)錄音內容與筆錄記
    載內容大致相符等情，有本院勘驗筆錄可稽，參以被告陳稱
    其於98年4 月9 日至屏東縣政府警察局東港分局受詢問時遭
    警踢腰部受傷始自白云云，惟被告係於98年4 月16日因右側
    肺炎併菌血症、頭部外傷、酒精戒斷症候群、疑似急性冠心
    症等疾病至輔英科技大學附設醫院住院，有其提出之診斷證
    明書在卷足憑（見偵卷第10頁），該診斷證明書並未有任何
    腰傷之記載，則無從認定被告所為受刑求而腰部受傷之陳述
    為真實，況被告於屏東縣政府警察局東港分局受詢問時有其
    母親陪伴，並有他人在旁談話，已據本院勘驗屬實，是被告
    當無遭刑求之可能，被告所舉各點均無足採，難認其於警詢
    時之自白係出於任何不正之方法。
二、次按被告以外之人於偵查中向檢察官所為之陳述，除顯有不
    可信之情況外，得為證據，刑事訴訟法第159 條之1 第2 項
    定有明文，本件證人A 童、乙○○、甲 男（A 童之祖父，代
    號為00000000甲 ，姓名、年籍及住所等資料均詳卷附之代號
    與真實姓名對照表）於偵查中向檢察官所為之陳述，雖屬傳
    聞證據，惟現階段刑事訴訟法規定，檢察官代表國家偵查犯
    罪、實施公訴，依法有訊問被告、證人及鑑定人之權，實務
    運作時，檢察官於偵查中向被告以外之人所取得之陳述，原
    則上均能遵守法律規定，不致違法取供，其可信度極高，且
    被告丙○○、辯護人並未提出有何顯不可信之情形，是證人
    A 童、乙○○、甲 男於偵查中之證言，自得為證據，至證人
    A 童尚未滿16歲，有其年籍資料在卷可憑，依刑事訴訟法第
    186 條第1 項第1 款之規定，不得令其具結，故其於偵查中
    雖未經具結，所為之陳述仍有證據能力。又證人A 童、乙○○於司法警察調查時之陳述，其性質對被告而言屬傳聞證據
    ，且查無符合刑事訴訟法第159 條之1 至之4 之情形，而辯
    護人於準備程序中陳明不同意上開陳述作為認定被告犯罪之
    證據，是證人A 童、乙○○於司法警察調查時之陳述不得作
    為證據。
三、再按傳聞法則之重要理論依據，在於傳聞證據未經當事人之
    反對詰問予以核實，乃予排斥，惟若當事人已放棄對原供述
    人之反對詰問權，於法院審判時表明同意該等傳聞證據可作
    為證據，基於證據資料愈豐富，愈有助於真實發現之理念，
    並貫徹刑事訴訟法修法加重當事人進行主義之精神，確認當
    事人對於證據能力有處分權之制度，傳聞證據經當事人同意
    作為證據，法院認為適當者，亦得為證據。本件檢察官、被
    告丙○○、辯護人已表示對於除上所述之其餘全案卷證所存
    證據（含供述及非供述證據）均同意有證據能力，本院復斟
    酌該等證據並非非法取得，亦無證明力明顯過低之情形，以
    之作為證據，應屬適當，是依刑法訴訟法第159 條之5 第1
    項規定，應認該等證據均得採為證據。
貳、實體部分
一、訊據被告丙○○固坦承曾騎乘腳踏車搭載A 童返回住處之事
    實，惟矢口否認對A 童為猥褻之行為，辯稱：伊載A 童回家
    看電視，且伊有精神疾病云云，經查：
  (一)上揭被告丙○○對被害人A 童猥褻之事實，業據證人即被害
    人A 童於本院審理時證稱：「（是否都會和爸爸、媽媽去市
    場賣東西？）是」、「（去市場時被告是否會從市場把你帶
    回家？）是」、「（去被告家幾次？）三次」、「（被告是
    否帶你去放風箏？）被告帶我去他家，去被告家都去他睡覺
    的房間，被告沒有跟我玩遊戲」、「（被告是否有摸你？）
    有，摸我胸部」、「（被告是否親你嘴巴？）有，親嘴巴和
    摸胸部都很久」、「（是否討厭他這樣做？）是」、「（去
    被告家這幾次，被告摸你胸部、親你嘴巴有幾次？）去被告
    家三次，每次都有摸我胸部、親我嘴巴」、「」、「（去被
    告家有無看到別人？沒有」、「（最後一次到被告家裡，有
    無另一個阿伯把你帶出來，並帶你回家？）有，另一個阿伯
    就是另一個證人」、「（當天後來該人把你帶回家，被告是
    否又從市場把你帶走，帶到市場附近親你嘴巴並摸你胸部？
    ）有」、「（以前有無看過另一個阿伯？）看過」、「（家
    人是否和那個阿伯認識？）認識」、「（被告有無跟你說什
    麼話？）有，被告叫我不要跟家裡的人講」、「（是否希望
    被告不要再對你作這些事情？）希望」、「（被告有無在別
    處摸你胸部並親你嘴巴？）有」、「（你陳述還有在被告家
    裡以外的地方，被告也有摸你及親你，當時有無別人在場？
    ）有，在廟，有一次，那時沒有人看到」、「（第一次被告
    如何帶你去他家？）被告騎腳踏車載我」、「（被告帶你走
    的時候，你爸爸、媽媽、阿公是否知道？）不知道」、「（
    第二次去被告家，是否也是在今年4 月5 日早上10點半左右
    ？）是」、「（被告也是騎腳踏車載你？）是」、「（第二
    次的時候，是否有另一個阿伯進來？）是」、「（被告親你
    的時候有無發出聲音？）沒有」、「（被告有無抱你躺在床
    上？）有」、「（另一個阿伯進來的時候，阿伯有無看到被
    告抱你躺在床上？）有」、「（阿伯有無看到被告親你或摸
    你胸部？）有」、「（後來去廟的時候，被告是在廟門口親
    你，還是在廟的何處？）廟的裡面」、「（被告親你、摸你
    胸部完是否會載你回家？）是」、「（被告帶你去廟的前一
    天是否有帶你出去？）沒有」、「（4 月5 日的再上一個星
    期六或日有無帶你出去？）有」、「（是星期六還是星期日
    去被告家？）是放假的第一天，是星期六」、「（被告是早
    上、下午還是晚上帶你回家？）早上」、「（和你妹妹去被
    告家的時候被告有無親你並摸你？）沒有，那次只有玩而已
    」、「（你和你妹妹去被告家，是去被告家第幾次的時候？
    ）第一次我沒有和妹妹去被告家，第二次有和妹妹一起去」
    、「（第二次去被告家是4 月4 日，是吃潤餅前一天？）點
    頭」、「（妹妹在的那次被告有沒有對你怎麼樣？）沒有、
    「（是否證人乙○○從被告家帶你回去？）是」等語（見本
    院卷第68~71 頁）綦詳，核與其於偵查中所證之情一致，且
    被告於警詢時亦坦認於98年4 月5 日10時許騎乘腳踏車載A
    童返回住處房間，對A 童親嘴並用手隔著衣服撫摸A 童的胸
    部，共帶A 童返回住處2 次，對A 童猥褻時有被乙○○發現
    ，然後乙○○就帶A 童回家，有跟A 童說叫她不要跟別人談
    這件事等語（見警卷第9 、10頁）；證人甲 男於偵查中結證
    稱：是證人（即乙○○）看到丙○○把伊孫女（即A 童）載
    走後，把伊孫女載回來市場給伊，並叫渠等要小心點不要讓
    別人載走，證人說看到丙○○把伊孫女載去他家對她又抱又
    親，伊孫女回來後沒一下子又被被告帶走了，有1 個婦人跑
    來市場跟伊說，看到被告把伊孫女帶到市○○○○道一宮對
    伊孫女又抱又親，那個婦人在跟伊說的當時，丙○○就把伊
    孫女帶回來了等語（見偵卷第19、20頁），堪認證人A 童上
    開所證與事實相符而可採信。
  (二)又被告丙○○於98年4 月5 日10時30分許騎乘腳踏車搭載被
    害人A 童返回住處猥褻之事實，亦據證人乙○○於本院審理
    時結證稱：4 月5 日早上10點半當天伊到林邊鄉去找朋友，
    伊看到被告載1 個小女孩，伊認出該小女孩是甲 男的孫女，
    所以伊就跟著被告，被告到他家就把小女孩從車上抱下來，
    伊問被告為何帶小女孩到他家，伊有和被告在他家門口聊天
    約十多分鐘，被告的舅舅出來說被告28歲怎麼要娶8 歲，被
    告的弟弟也出來還罵被告三字經，被告就要帶被害人進入家
    內，伊就叫被告不要帶被害人進去，之後被告就把被害人帶
    到屋外4 、5 分鐘，之後就對伊視而不見，又帶被害人進去
    房間內，過2 分多鐘伊聽到房內有發出玩鬧的聲音，之後就
    沒有聲音，伊就靠近房間窗戶聽，有聽到被告說要親親的話
    語，但是伊探頭沒有看到人，只有看到腳，2 個人腳對腳，
    2 人應該是面對面，伊就叫被告名字3 、4 次，但是被告沒
    有回應，伊就說小女孩父親要來載她，就聽到床在動的聲音
    ，之後伊去開後門，門鎖著，被告打開前門，伊就進去，進
    去之後被告就出來，被告看到伊之後就進房間幫被害人穿鞋
    ，被害人衣著完整，被告只有幫被害人穿鞋，伊就把小女孩
    帶出來，被告弟弟就在旁邊說還好被告沒有對被害人做什麼
    事情，當天後來伊在市場那邊有看到被告又把小女孩載走，
    被告和伊聊天時的意識清楚，伊沒有親眼看到被告親被害人
    ，被告靠在窗戶旁邊的牆壁邊，伊沒有辦法看到人，只有看
    到腳，當天只有伊在現場，伊不認識丁○○，他沒有在場，
    也沒有其他人在場，被告一到家裡先和伊講話，看到他舅舅
    及弟弟先後進去後，被告就打算要帶被害人進去，伊就叫被
    告把被害人帶回去，被告就把被害人帶在外面4 、5 分鐘，
    之後就把被害人帶進房裡，被害人證述伊有看到被告親她是
    在被告家外面空地，被告有叫被害人親他臉頰，被告弟弟當
    時人在房間內，沒有看到等語（見本院卷第72~74 頁），核
    與其於偵查中所證之情一致，且與被告於警詢時，及證人甲
    男於偵查中所為之上開陳述均相符，是證人乙○○所證亦堪
    採信。
  (三)至被告丙○○雖舉證人丁○○到庭證稱於98年4 月5 日上午
    見被告載A 童返家後即至浴室洗澡云云，然被告於警詢時、
    偵查中均未提及丁○○於該日目睹其載A 童返家，被告甚或
    於本院第一次行準備程序時供稱載A 童返家後係與蔡○○、
    曹○○喝酒等語（見本院卷第19頁反面），且證人A 童、乙○○於本院審理時均證稱在被告住處未見到丁○○等語，已
    如上述，本院因認丁○○是否真於98年4 月5 日上午在被告
    住處目睹被告載A 童返家，即有可疑，況依證人丁○○所述
    ，其先稱有親眼看到被告進去洗澡，可以看到被告的行動云
    云，後稱沒有注意被告洗澡出來作何事情，沒有注意被害人
    何時離開，沒有注意被告從浴室出來，當天沒有一直注意被
    告，沒辦法看到被告在房間做什麼云云，證人丁○○既未全
    程注意被告，其當無從知悉被告所為何事，且其所證不若證
    人A 童、乙○○所證具體，是證人丁○○所證顯係迴護被告
    之詞，尚難採為對被告有利認定之依據。又證人乙○○於本
    院審理時證稱：被告和伊聊天時的意識清楚（見本院卷第72
    頁反面），且被告於偵查中自承當時伊有喝醉但還有意識，
    伊還知道發生什麼事等語（見偵卷第8 頁），再以被告既先
    以腳踏車載A 童返家猥褻，於猥褻A 童後復知叮嚀其不可將
    此事告知他人，再載A 童返回市場等情衡之，被告於猥褻A
    童前、後之行為狀態均與一般常人無異，難認被告於為本件
    猥褻犯行時有因精神障礙致其辨識行為違法或依其辨識而為
    行為之能力，有何欠缺或顯著減低之情形，自無送鑑定以明
    被告行為時是否有精神障礙或其他心智缺陷之必要，辯護意
    旨就此部分所辯亦無足採。
  (四)綜上，被告所辯各節均不足採，而參諸證人A 童、甲 男、乙○○之上開證述，堪信被告於警詢時所為曾對A 童猥褻之自
    白確與事實相符，本案事證已臻明確，被告犯行堪予認定。
二、查被害人A 童係90年11月生，於被告丙○○對其為猥褻時，
    為未滿14歲之人，有代號與姓名對照表1 紙在卷足憑，是核
    被告所為，均係犯刑法第227 條第2 項之對於未滿14 歲 之
    女子為猥褻之行為罪，又本罪係就被害人為兒童及少年之特
    別處罰規定，依兒童及少年福利法第70條第1 項但書規定，
    毋庸再依各該同條項本文規定加重其刑。被告前後3 次犯行
    ，犯意個別、行為互殊，應予分論併罰。爰審酌被告明知被
    害人年幼可欺，竟仍起淫念而對被害人猥褻，惟其未施用任
    何強暴、脅迫或利誘之手段，及其犯罪之動機、目的、手段
    等一切情狀，就其所犯3 罪分別量處如主文所示之刑，並定
    其應執行之刑，以資懲儆。至檢察官雖具體求刑認應量處被
    告各次犯行有期徒刑3 年，然被告本件犯行並未違反被害人
    意願，且犯罪情節未重，本院審酌上情，認被告以量處如主
    文所示之刑為適當，檢察官求處之刑尚嫌過重，併此敘明。
據上論斷，應依刑事訴訟法第299 條第1 項前段，刑法第227 條
第2 項、第51條第5 款，判決如主文。
本案經檢察官任亭到庭執行職務。
中    華    民    國    99    年    1     月    14    日
                  刑事第五庭    審判長法  官  石家禎
                                      法  官  程士傑
                                      法  官  林家聖
以上正本證明與原本無異。
如不服本判決應於收受判決後10日內向本院提出上訴書狀，並應
敘述具體理由；其未敘述上訴理由者，應於上訴期間屆滿後20日
內向本院補提理由書（均須按他造當事人之人數附繕本）「切勿
逕送上級法院」。
中    華    民    國    99    年    1     月    14    日
                                      書記官  陳蓉柔
附錄本判決論罪科刑法條全文：
刑法第227條第2項
對於未滿14歲之男女為猥褻之行為者，處6 個月以上5 年以下有
期徒刑。

司法院資訊處製作；財團法人民間司法改革基金會備份。
